# 未终止确认的商业承兑汇票

提问人：wxj_001 时间：2017-03-12 00:00:00
求助陈版：附注中需要披露已背书未到期的票据是否终止确认。我查看了几家上市公司年报，有的已背书未到期商业承兑汇票终止确认，有的未终止确认，还有家上市公司既有终止确认的商业承兑汇票又有未终止确认的商业承兑汇票。请问： 1 、商业承兑汇票在什么情况终止确认，在什么情况下未终止确认，也就是说终止确认和未终止确认的差异是什么？ 2 、未终止确认的商业承兑汇票是否需要在或有事项出进行说明？

回答人：chenyiwei
1 、商业承兑汇票背书的终止确认也是依据《企业会计准则解释第 5 号》第三条的规定，分析其所有权上的主要风险和报酬的转移情况。一般理解商业承兑汇票的背书不同于贴现，贴现时银行有明确的追索对象，而背书转让时，企业只是票据流通链条上的一个环节，所以一般可以接受对背书出去的商业承兑汇票终止确认的做法，但需作为或有事项披露。如果某些出票人信用风险较大，被追索可能性较大的，则不能终止确认。 2 、未终止确认的已背书商业承兑汇票无需作为或有事项披露。